臺灣高雄地方法院小額民事判決　　　　110年度雄小字第420號
原　　　告　謝雙喜　


被　　　告　兆基管理顧問股份有限公司

法定代理人　李建成　
訴訟代理人　巫芸甄律師
複代理人　　劉依婷律師
複代理人　　梅栩菖　
上列當事人間損害賠償事件，本院於民國110年10月7日言詞辯論
終結，判決如下：
    主  文
原告之訴駁回。
訴訟費用新臺幣壹仟元由原告負擔。
    事實及理由
一、原告主張：原告於107 年6 月15日向被告承租門牌號碼高雄
    市○○區○○○路00巷0 號4 樓房屋( 下稱系爭房屋) ，共
    為三房一廳之房屋，承租時發現屋內有一房間放置許多物品
    ，被告稱簽約後處理，簽約後原告多次催促被告均未得到正
    面回應，一再拖延；108 年間被告曾來搬走約1/10物品；至
    109 年6 月15日第四次才將屋內所有物品清運完成；原告請
    求被告應賠償精神慰撫金，二年共24個月以一房單月新臺幣
     (下同) 2,000 元計算為48,000元，加以四次搬物品導致原
    告無法工作每日應賠償1,000 元，以上合計共52,000元。聲
    明：被告應給付原告52,000元。
二、被告則以：107 年被告業務向原告招租帶看系爭房屋時，就
    已經先聲明房子裡面是現況出租，房屋內有留置屋主的雜物
    ，原告同意之後，被告公司才同意並簽約，原告承租前已明
    知系爭房屋中有一房間放有所有權人之物品，原告同意後始
    與被告簽約；二造租約是一年一約，且是公證租約，若原告
    不知情，就不可能跟被告公司續約二次，109 年5 月原告向
    被告反應之後，被告跟屋主協調並於同年6 月將雜物清理，
    是原告沒有明確訊息要求清除雜物。第一次簽約原告入住時
    有做點交動作，若原告不能接受有雜物在房間裡可以不簽約
    ，且原告反應，被告也有請屋主出面處理，屋主也確實有出
    面。屋主本來覺得現況出租，本來就同意有一個空間屋主要
    放雜物，所以才沒有一開始就積極搬走，是經過被告公司跟
    屋主協調，跟原告在去年一再的主張，被告才跟屋主協調後
    將雜物搬走。被告否認原告受有損害，未證明何種人格法益
    受侵害，又本件因屬社會住宅有補助原告每月僅支付5,200
    元房租，三年間共簽約三次，第一年不知原告有反應，第二
    年之後經原告反應，被告也有跟屋主協調，屋主才有陸續搬
    走雜物之動作，原告請求精神賠償並無理由。聲明：原告之
    訴駁回。如受不利判決願供擔保請准宣告免為假執行。
三、本院的判斷：
  ㈠經查，本件原告自陳自107 年間向被告承租系爭房屋後居住
    至今仍在系爭房屋居住，且兩造確實每年簽約一次並經公證
    ，原告於承租時已知悉系爭房屋內其中一間房間留存有屋主
    之物品，足認原告承租時巴明知承租系爭房屋狀況係有一間
    房間無法供其使用，而仍同意簽約並入住，且其間歷經二次
    再簽約亦未為反對之意思表示持續承租使用系爭房屋至今，
    應認原告明知且默示同意物品持續存放系爭房屋內之一間房
    間，已難認為原告得主張受有任何損害。況原告主張每次來
    搬物品其均需請假在家，亦未提出任何確實請假無法工作而
    受有不能工作之損害，及確實係因配合被告屋主搬走物品所
    造成，原告請求不能工作之損害4,000 元，即無理由而不應
    准許。
  ㈡按不法侵害他人之身體、健康、名譽、自由、信用、隱私、
    貞操，或不法侵害其他人格法益而情節重大者，被害人雖非
    財產上之損害，亦得請求賠償相當之金額；上開規定，於不
    法侵害他人基於父、母、子、女或配偶關係之身分法益而情
    節重大者，準用之，民法第195 條第1 項前段、第3 項分別
    定有明文。是以，精神慰撫金僅在人格權、人格法益或身分
    法益受侵害時始得請求，且損害賠償之債，亦以有損害之發
    生及有責任原因之事實，並二者之間有相當因果關係為其成
    立要件。查原告雖主張被告出租系爭房屋將物品放置其中一
    間房間造成其受有精神損害，請求精神慰撫金48,000元；然
    本件被告縱有將屋主物品放置其中一間房間，造成原告無法
    使用其中一間房間，所生之直接損害亦僅為提供之租賃標的
    是否合於約定使用目的狀態之財產上是否受有損害問題，而
    原告既已明知並同意繼續放置其承租之其中一間房間，即難
    認為被告提供之租賃未合於約定使用收益狀態，縱然未合於
    約定狀態，致使原告直接受損害者亦為房屋減少使用所生財
    產經濟上損失，尚難認為原告因而造成何種人格權益受侵害
    ；原告亦未具體指明究係何種人格權受侵害或人格法益受到
    情節重大之不法侵害，更未提出證據加以證明其所述之情，
    是本件至多僅能認定原告有單純財產受損，與得請求精神慰
    撫金之要件有間，故原告請求精神慰撫金即無理由。
四、綜上所述，原告主張因承租之系爭房屋其中一房間留有屋主
    物品而造成其損害，請求被告賠償精神慰撫金，二年共24個
    月以一房單月2,000 元計算為48,000元，及以四次搬物品導
    致原告無法工作每日應賠償1,000 元共4,000 元，合計請求
    被告給付52,000元，均無理由而應予駁回。本件因事證已臻
    明確，兩造其餘主張陳述併所提之證據，經核對判決結果均
    不生影響，不再一一論述，附此說明。
五、結論：本件原告之訴為無理由。本件訴訟費用1,000 元，依
    民事訴訟法第78條規定，應由原告負擔。
中    華    民    國   110    年    10    月    26    日
                  高雄簡易庭  法  官    林玉心
以上正本係照原本作成。
民事訴訟法第436 條之24第2 項：對於本判決之上訴，非以違背
法令為理由，不得為之。如對本判決上訴，須於判決送達後20日
內向本院提出上訴狀，並須表明原判決所違背之法令及其具體內
容與依訴訟資料可認為原判決有違背法令之具體事實之上訴理由
。（均須按他造當事人之人數附繕本）。
中    華    民    國   110    年    10    月    26    日
                              書記官    李月君